# 子公司注销，母公司账务怎样处理

提问人：524327685 时间：2018-06-15 23:37:18
请教各位，如题，子公司注销了，但是母公司并未注资，母公司账上并未确认长期股权投资，现在子公司账面只有与母公司的往来及未分配利润余额，母子公司要怎样账务处理?

回答人：chenyiwei
子公司是否资不抵债，是否需要母公司对其无力偿还的债务在尚未实缴的已认缴出资的限度内承担责任？如果母公司要承担责任的，具体如何操作？